臺灣花蓮地方法院刑事判決
111年度原交簡上字第7號
上  訴  人  
即  被  告  蘇莉茹





選任辯護人  林政雄律師(法扶律師)
上列上訴人因公共危險案件，不服本院民國111年5月9日111年度
花原交簡字第93號第一審刑事簡易判決（聲請簡易判決處刑案號
：臺灣花蓮地方檢察署111年度速偵字第168號），提起上訴，本
院管轄之第二審合議庭判決如下：
    主  文
上訴駁回。
    犯罪事實及理由
一、本案經本院管轄之第二審合議庭審理結果，認原審以被告蘇
    莉茹犯不能安全駕駛動力交通工具罪，判處有期徒刑5月並
    諭知如科易罰金之折算標準。經核認事用法並無違法或不當
    ，量刑亦稱妥適（此部分如後述），應予維持。並除就「飲
    用含有酒精成分之保力達2杯及啤酒2罐」更正為「飲用酒類
    若干」外，其餘均引用原審刑事簡易判決書記載之犯罪事實
    、證據及理由（如附件）。
二、上訴駁回之理由
（一）被告上訴意旨及辯護人辯護意旨略以：被告自始坦承犯行
      ，積極配合檢警調查，犯後態度良好，且僅國小肄業，智
      識程度不高，已婚，其配偶前因意外受傷，迄今無法工作
      ，被告前因背部受傷手術後，背部及腰部時常疼痛難耐，
      故被告平時即有飲用藥酒舒緩疼痛之習慣，本案當天被告
      也是在工地午休時飲用藥酒，要回家時遭警查獲，但被告
      雖有飲用酒類，但精神意識狀況均非無法正常駕駛車輛，
      且被告因為背傷關係，僅能從事臨時工，每日工資約1,00
      0元，收入不穩定，經濟狀況貧寒，原審量處有期徒刑5月
      ，實有過重，請再行審酌，撤銷改判，從輕量刑等語。
（二）惟查：
  １、量刑之輕重，係屬事實審法院得依職權自由裁量之事項，
      苟已斟酌刑法第57條各款所列情狀，而未逾越法定刑度，
      亦無偏執一端，致明顯失出失入情形，不得遽指為違法或
      不當。
  ２、原審判決於量刑理由，敘明審酌包括被告曾因酒後駕車案
      件，經臺灣士林地方法院分以108年度士原交簡字第35號
      、108年度士原交簡字第82號判決判處有期徒刑2月、4月
      確定，並均已執行完畢，足見被告難以有效理性遵守禁止
      酒後駕駛動力交通工具之規範，且被告於本案經測得之吐
      氣所含酒精濃度達每公升0.47毫克，顯逾刑法第185條之3
      第1項第1款所定標準甚多，可知被告酒後駕車極可能造成
      公眾危害之犯罪情節，以及被告於警詢所自陳之學歷、工
      作、經濟、家庭及生活狀況等情狀，在法定刑範圍，量處
      上揭之刑，顯已以被告之責任為基礎，審酌刑法第57條各
      款所列情狀為科刑輕重之綜合考量，量定之刑罰並未逾法
      定刑度，亦無失出或失入之情形，與罪刑相當原則無悖。
  ３、至於被告於本院稱係飲用藥酒而非啤酒、腰部及背部前因
      故受傷，常需飲用酒類舒緩疼痛、配偶無法工作、家庭經
      濟僅依賴被告，又另需償還積欠醫院之手術費用等情，雖
      為原審所未及斟酌者，但不足以影響原審量刑之結果，被
      告執此指摘原審量刑不當，亦不足採。
  ４、綜上，被告上訴為無理由，應予駁回。
據上論斷，應依刑事訴訟法第455條之1第1項、第3項、第368條
、第373條，判決如主文。
本案經檢察官林英正聲請簡易判決處刑，檢察官曹智恒到庭執行
職務。
中　　華　　民　　國　　111 　年　　10　　月　　13　　日
　　　　　　　　　刑事第三庭    審判長法　官　吳明駿
　　　　　　　　　                    法  官  林敬展
　　　　　　　　　                    法  官  李珮綾
上列正本證明與原本無異。
本件不得上訴。
中　　華　　民　　國　　111 　年　　10　　月　　13　　日
　　　　　　　　　
　　　　　　　　　　　　　　　　      書記官　戴國安